【裁判字號】    99,消債更,104
【裁判日期】    991104
【裁判案由】    更生事件
【裁判全文】
臺灣屏東地方法院民事裁定           99年度消債更字第104號
聲  請  人
即 債務 人  甲○○即林靜芬
上列當事人聲請消費者債務清理事件，本院裁定如下：
    主  文
債務人甲○○即林靜芬自中華民國九十九年十一月十九日十二時
起開始更生程序。
命司法事務官進行本件更生程序。
    理  由
一、按債務人不能清償債務或有不能清償之虞；且無擔保或無優
    先權之債務總額未逾新台幣1200萬元者，於法院裁定開始清
    算程序或宣告破產前，得向法院聲請更生；又法院開始更生
    程序之裁定，應載明其年、月、日、時，並即時發生效力，
    消費者債務清理條例第3 條、第42條第1 項、第45條第1 項
    分別定有明文。次按法院裁定開始更生或清算程序後，得命
    司法事務官進行更生或清算程序，必要時得選任律師、會計
    師或其他適當之自然人或法人一人為監督人或管理人，同條
    例第16條第1 項亦有明文。
二、債務人聲請意旨略以：其有不能清償債務情事，前已提出債
    權人清冊，以書面向最大債權金融機構乙○（台灣）銀行請
    求共同協商債務清償方案，嗣經通知前置協商不成立，該行
    提出分180 期攤還，每月應繳金額為新台幣（下同）3,465
    元償還方案；惟因債務人從事伴讀及行政人員工作，每月平
    均收入僅約15,500元，經試算後債務人之薪資無法負擔還款
    條件，債務人名下並無土地、房屋或其他有變現價值之動產
    及固定所得，因債務人之薪資僅有15,500元可資運用，尚須
    扶養三名未成年子女，目前為低收入戶，實已不足以維持基
    本生活及扶養家人，債務人就上述債務實已無力清償，又其
    無擔保或無優先權之債務總額未逾1,200 萬元，復未經法院
    裁定開始清算程序或宣告破產，爰向本院聲請更生等語。
三、經查：債務人所主張之上開事實，業據其提出之債權人清冊
    、財產暨收入狀況說明書、財政部台灣省南區國稅局97、98
    年度綜合所得稅各類所得資料清單暨財產歸屬資料清單、勞
    、健保費明細證明、財團法人金融合徵信中心當事人查詢個
    人資料（信用報告）回覆書、戶籍謄本、債務人父母、兄弟
    之財政部高雄巿國稅局97、98年度綜合所得稅各類所得資料
    清單暨財產歸屬資料清單、收入切結書等文件為證；並經審
    酌債務人除每月可得薪資約15,000元外，另有各項補助金及
    家人補貼，每月可得總金額約35,325至40,150元，惟債務人
    尚須獨力扶養三名未成年子女，如按行政院主計處所公告99
    年最低生活費用9,829 元計算，顯所賸餘資金不足以償債，
    堪信債務人實已無力履行債務。此外，又查無債務人有消費
    者債務清理條例第6條第 3項、第8 條或第46條各款所定駁
    回更生聲請之事由存在，則債務人聲請更生，應屬有據。
四、綜上，債務人聲請更生，為有理由，揆諸首開法條規定，爰
    裁定如主文第一項所示，並命司法事務官進行本件更生程序
    。
中    華    民    國    99    年    11    月    4     日
                      民事庭法      官  吳思怡
上為正本係照原本作成。
本件不得抗告。
本裁定已於99年11月05日下午5時公告。
中    華    民    國    99    年    11    月    12    日
                            書  記  官  洪韻雯

司法院資訊處製作；財團法人民間司法改革基金會備份。
